【裁判字號】    95,台抗,671
【裁判日期】    951027
【裁判案由】    假扣押
【裁判全文】
最高法院民事裁定              九十五年度台抗字第六七一號
抗  告  人  乙○○
                    之3
上列抗告人因與相對人甲○○等間假扣押事件，對於中華民國九
十五年九月八日台灣高等法院裁定（九十五年度抗字第九九四號
），提起抗告，本院裁定如下：
    主  文
抗告駁回。
抗告程序費用由抗告人負擔。
    理  由
按對於抗告法院所為抗告有無理由之裁定再為抗告，僅得以其適
用法規顯有錯誤為理由，並應經原法院之許可；此項許可，以原
裁定所涉及之法律見解具有原則上之重要性者為限，此觀民事訴
訟法第四百八十六條第四項、第五項之規定自明。本件抗告人對
於原法院所為抗告有理由之裁定再為抗告，係以：依民事訴訟法
第五百二十六條第二項之規定及最高法院四十三年台抗字第二○
號判例，債權人聲請假扣押，縱令未釋明其請求及假扣押之原因
，僅須債權人聲明願供擔保以代釋明，法院即無不准其假扣押之
聲請，原法院以抗告人對於假扣押之原因未盡釋明之責而廢棄台
灣桃園地方法院准許假扣押之裁定，並駁回抗告人假扣押之聲請
，適用法規顯有錯誤云云，為其論據。原法院以：民事訴訟法第
五百二十六條第二項規定於民國九十二年二月七日修正時，已由
原規定之「債權人雖未為前項釋明，如就債務人所應受之損害已
供法院所定之擔保者，得命假扣押」，修正為「前項釋明如有不
足，而債權人陳明願供擔保或法院認為適當者，法院得定相當之
擔保，命供擔保後為假扣押」，故債權人就假扣押之原因，依法
有釋明之義務，亦即須提出可使法院信其主張為真實之證據，必
待釋明有所不足，而債權人陳明願供擔保或法院認為適當者，法
院始得定相當之擔保，命供擔保後為假扣押。倘債權人不能釋明
假扣押之原因存在，即無就金錢之請求保全強制執行之必要，尚
不能因債權人陳明願供擔保，即認足補釋明之欠缺，而為扣押。
至於最高法院四十三年台抗字第二○號判例，係就修正前民事訴
訟法第五百二十六條所為闡釋。本件再抗告人既未釋明假扣押原
因，自無以供擔保補釋明之不足之可言，其請求假扣押，自無從
准許等情，認原法院將第一審法院所為准予假扣押之裁定廢棄，
並無適用法規顯有錯誤之情形，其所涉及之法律見解亦無原則上
之重要性，本件再抗告不應許可，以裁定予以駁回，經核於法並
無違誤。抗告論旨，指摘原裁定不當，求予廢棄，非有理由。
據上論結，本件抗告為無理由。依民事訴訟法第四百九十五條之
一第一項、第四百四十九條第一項、第九十五條、第七十八條，
裁定如主文。
中    華    民    國  九十五  年    十    月  二十七  日
                      最高法院民事第三庭
                          審判長法官  吳  正  一
                                法官  劉  福  聲
                                法官  黃  義  豐
                                法官  鄭  玉  山
                                法官  王  仁  貴
      本件正本證明與原本無異
                                      書  記  官
中    華    民    國  九十五  年   十一   月    七    日
                                                      Ｑ


司法院資訊處製作；財團法人民間司法改革基金會備份。
